sv: Spelmarkörernas värden: 1 $; 10 $; 100 $; 1 000 $; 25 $; 5 $; 50 $; 500 $; Blandad; Omarkerad; Annan
it: denominazione del chip: 1 $; 10 $; 100 $; 1000 $; 25 $; 5 $; 50 $; 500 $; Misto; Senza valore indicato; Altro
nb: Chip-valør: 1 $; 10 $; 100 $; 1 000 $; 25 $; 5 $; 50 $; 500 $; Blandet; Umerket; Annen
lt-LT: Žetonų nominalas: 1 $; 10 $; 100 $; 1 000 $; 25 $; 5 $; 50 $; 500 $; Mišrus; Nepažymėta; Kita
de: Chip-Nennwert: 1 $; 10 $; 100 $; 1.000 $; 25 $; 5 $; 50 $; 500 $; Gemischt; Unmarkiert; Sonstige
ko: 칩 액면가: $1; $10; $100; $1000; $25; $5; $50; $500; 혼합; 표시 없음; 기타
ja: チップの額面: $1; $10; $100; $1000; $25; $5; $50; $500; 混合; 印字なし; その他
fr: Valeurs faciales des jetons: 1 $; 10 $; 100 $; 1 000 $; 25 $; 5 $; 50 $; 500 $; Mixte; Sans marquage; Autre
hu: Chip címlete: $1; $10; $100; $1000; $25; $5; $50; $500; Vegyes; Jelöletlen; Egyéb
en: Chip denomination: $1; $10; $100; $1000; $25; $5; $50; $500; Mixed; Unmarked; Other
pt-BR: Denominação da ficha: $ 1; $ 10; $ 100; $ 1.000; $ 25; $ 5; $ 50; $ 500; Misto; Sem marcação; Outro
pt-PT: Denominação do chip: 1 $; 10 $; 100 $; 1000 $; 25 $; 5 $; 50 $; 500 $; Misto; Sem marcação; Outro
es: Denominación de fichas: 1 $; 10 $; 100 $; 1.000 $; 25 $; 5 $; 50 $; 500 $; Mixto; Sin marcar; Otro
bg-BG: Номинал на чиповете: 1 $; 10 $; 100 $; 1 000 $; 25 $; 5 $; 50 $; 500 $; Смесени; Немаркирани; Друго
zh-CN: 筹码面额: $1; $10; $100; $1000; $25; $5; $50; $500; 混合; 无标记; 其他
sk-SK: Nominálna hodnota čipu: 1 $; 10 $; 100 $; 1 000 $; 25 $; 5 $; 50 $; 500 $; Zmiešané; Neoznačené; Iné
el: Ονομαστική αξία τσιπ: 1 $; 10 $; 100 $; 1.000 $; 25 $; 5 $; 50 $; 500 $; Μεικτή; Χωρίς σήμανση; Άλλη
tr: Fiş değeri: 1 $; 10 $; 100 $; 1.000 $; 25 $; 5 $; 50 $; 500 $; Karışık; İşaretsiz; Diğer
th: มูลค่าชิป: $1; $10; $100; $1000; $25; $5; $50; $500; คละแบบ; ไม่ระบุ; อื่นๆ
cs: Nominální hodnota čipu: 1 $; 10 $; 100 $; 1 000 $; 25 $; 5 $; 50 $; 500 $; Smíšené; Bez označení; Jiné
hr-HR: denominacija čipa: 1 $; 10 $; 100 $; 1 000 $; 25 $; 5 $; 50 $; 500 $; Miješano; Bez oznake; Ostalo
ro-RO: Denominație cip: 1 $; 10 $; 100 $; 1000 $; 25 $; 5 $; 50 $; 500 $; Mixt; Nemarcat; Altele
ru: Номиналы фишек: 1 $; 10 $; 100 $; 1 000 $; 25 $; 5 $; 50 $; 500 $; Смешанный; Без номинала; Другой
nl: Chip waarde: $ 1; $ 10; $ 100; $ 1.000; $ 25; $ 5; $ 50; $ 500; Gemengd; Ongemarkeerd; Anders
pl: Nominał żetonu: 1 USD; 10 USD; 100 USD; 1000 USD; 25 USD; 5 USD; 50 USD; 500 USD; Mieszane; Bez nominału; Inne
vi: Mệnh giá chip: $1; $10; $100; $1000; $25; $5; $50; $500; Hỗn hợp; Không đánh dấu; Khác
da: Chipværdi: 1 $; 10 $; 100 $; 1.000 $; 25 $; 5 $; 50 $; 500 $; Blandet; Umarkeret; Andet
zh-TW: 籌碼面額: $1; $10; $100; $1000; $25; $5; $50; $500; 混合; 無標記; 其他
sl-SI: Vrednosti žetonov: 1 $; 10 $; 100 $; 1.000 $; 25 $; 5 $; 50 $; 500 $; Mešano; Neoznačeno; Drugo
fi: Pelimerkin nimellisarvo: 1 $; 10 $; 100 $; 1 000 $; 25 $; 5 $; 50 $; 500 $; Sekalainen; Merkitsemätön; Muu